# 请教陈版主，清产核资的问题

提问人：小红帽茁壮成长 时间：2019-09-13 22:16:48
第一次做清产核资有几个问题不太明白烦请陈版主指点
1. 被清查单位的在建工程有些施工成本并未计入在建工程，也未增加相应的负债（施工单位也没来要钱，不正规，也没有什么结算单），
那我做清产核资，是否应当同是调增在建工程的金额和负债金额？
也有人说，可以直接评估，自然会把没有记账的施工成本评估出来，其实我不太明白这个评估增值是否影响清产核资报告的确认的资产和负债的金额。
2. 被清查单位有不少账外固定资产，但是已经无法提供原始购买凭证，这个应该怎么处理呢？作为盘盈固定资产按重置成本入账是否合理？谢谢陈版主

回答人：chenyiwei
1 、清产核资的一项重要内容是账务清理，故对于所发现的会计差错应予以更正，包括此处的就未入账工程成本调增在建工程的金额和负债金额。单纯评估的方法不一定可行，因为不是所有评估增值情形均可以调账。
2 、如果确实无法提供原始购买凭证，也无法确定何时购入和开始使用，则作为盘盈固定资产按重置成本入账还是可以接受的。但更好的做法是尽可能梳理账务，确定确切的实际成本和入账时间，按前期差错更正处理。